【裁判字號】    99,易,393
【裁判日期】    990412
【裁判案由】    毒品危害防制條例
【裁判全文】
臺灣臺北地方法院刑事判決               99年度易字第393號
公  訴  人  臺灣臺北地方法院檢察署檢察官
被      告  甲○○
上列被告因違反毒品危害防制條例案件，經檢察官提起公訴（99
年度毒偵字第92號），被告於本院準備程序中就被訴事實為有罪
之陳述，經告知簡式審判程序之旨，並聽取公訴人及被告之意見
後，本院合議庭認為適宜由受命法官獨任進行簡式審判程序而裁
定改由受命法官獨任進行簡式審判程序審理，判決如下：
    主  文
甲○○施用第二級毒品，累犯，處有期徒刑陸月，如易科罰金，
以新臺幣壹仟元折算壹日，扣案甲基安非他命殘渣袋壹個（內含
量微無法秤重且無法析離之第二級毒品甲基安非他命殘渣），沒
收銷燬之，扣案吸食器壹組，沒收之。
    事  實
一、甲○○前因施用毒品案件，經臺灣板橋地方法院以94年度毒
    聲字第1520號裁定送觀察、勒戒後，因認無繼續施用毒品之
    傾向，於民國94年9 月15日執行完畢釋放出所，並經臺灣板
    橋地方法院檢察署檢察官以94年度毒偵字第4446號為不起訴
    處分確定。又因施用毒品案件，經臺灣板橋地方法院以97年
    度簡字第2401號判決判處有期徒刑4 月確定，於97年6 月3
    日易科罰金執行完畢。詎其仍不知悔改，竟基於施用第二級
    毒品甲基安非他命之犯意，於98年11月25日下午某時，在臺
    北縣板橋市某家網咖店內，以將甲基安非他命放入玻璃球內
    ，燒烤產生煙霧而吸食之方式，施用第二級毒品甲基安非他
    命（起訴書贅載安非他命）1 次。嗣於98年11月27日21時許
    ，在臺北市○○區○○路二段22號前為警查獲，扣得其所有
    且供施用之甲基安非他命殘渣袋1 個及吸食器1 組，並採尿
    送驗後，始悉上情。
二、案經臺北市政府警察局大安分局報請臺灣臺北地方法院檢察
    署檢察官偵查起訴。
    理  由
一、訊據被告甲○○對於前揭事實，迭於本院準備程序、審理時
    均坦承不諱（見本院卷第17頁背面、第19頁背面、第20頁背
    面）；且被告為警查獲後所採集之尿液，經送臺灣尖端先進
    生技醫藥股份有限公司以ＥＩＡ酵素免疫分析法初步檢驗，
    並以ＧＣ/ ＭＳ氣相層析質譜儀法確認檢驗之結果，呈甲基
    安非他命、安非他命陽性反應，有臺北市政府警察局偵辦毒
    品案件尿液檢體委驗單、臺灣尖端先進生技醫藥股份有限公
    司98年12月9 日濫用藥物檢驗報告附卷可稽（見99年度毒偵
    字第92號卷第42、44頁）；並有殘渣袋1 個，經初步鑑驗結
    果，呈甲基安非他命反應一情，有臺北市警察局保安大隊三
    中隊查獲涉嫌毒品危害防制條例毒品初步鑑定報告單、毒品
    初步檢驗圖片說明表在卷可考（見上開偵字卷第14、15頁）
    ；另有吸食器1 組扣案足資佐證，堪信被告自白與事實相符
    。又被告前因施用毒品案件，經臺灣板橋地方法院以94年度
    毒聲字第1520號裁定送觀察、勒戒後，因認無繼續施用毒品
    之傾向，於94年9 月15日執行完畢釋放出所，並經臺灣板橋
    地方法院檢察署檢察官以94年度毒偵字第4446號為不起訴處
    分確定等情，有臺灣高等法院被告前案紀錄表附卷可參，是
    被告於觀察勒戒處分執行完畢後5 年內再犯毒品危害防制條
    例第10條之罪，依毒品危害防制條例第23條第2 項規定，自
    應依法追訴審判。綜上所述，本件事證明確，被告犯行堪以
    認定，應依法論科。
二、核被告所為，係犯毒品危害防制條例第10條第2 項施用第二
    級毒品罪。被告持有第二級毒品之低度行為，為施用第二級
    毒品之高度行為所吸收，不另論罪。另被告前因施用毒品案
    件，經臺灣板橋地方法院以97年度簡字第2401號判決判處有
    期徒刑4 月確定，於97年6 月3 日易科罰金執行完畢等情，
    有臺灣高等法院被告前案紀錄表附卷可參，是被告於前次徒
    刑之執行完畢後，5 年以內故意再犯本案有期徒刑以上之罪
    ，係累犯，應依刑法第47條第1 項規定加重其刑。爰審酌被
    告不思上進，沾染施用毒品之惡習，且前已因施用毒品案件
    ，經觀察、勒戒、法院判刑執行後，仍未能把握自新機會徹
    底戒除施用毒品之惡習，而再於本案施用第二級毒品甲基安
    非他命，戕害自身健康，漠視法令禁制，惟於本院審理時尚
    能坦承犯行，暨其犯罪動機、手段、施用毒品之次數等一切
    情狀，量處如主文所示之刑，並諭知易科罰金之折算標準。
    本諸上開理由，本院認為量處前揭刑度，已可罰當其責，檢
    察官求處有期徒刑9 月，尚嫌過重，附此敘明。
三、扣案之第二級毒品甲基安非他命殘渣袋1 個，因甲基安非他
    命與該殘渣袋無從析離，應依毒品危害防制條例第18條第1
    項前段，不問屬於犯人與否，宣告沒收銷燬之。又吸食器1
    組，係被告所有供其施用第二級毒品所用之物，業據被告供
    承在卷（見本院卷第17頁背面），應依刑法第38條第1 項第
    2 款之規定宣告沒收。
據上論斷，應依刑事訴訟法第273 條之1 第1 項、第299 條第1
項前段，毒品危害防制條例第10條第2 項、第18條第1 項前段，
刑法第11條前段、第47條第1 項、第41條第1 項前段、第38條第
1 項第2 款，判決如主文。
本案經檢察官陳國安到庭執行職務。
中    華    民    國    99    年     4    月    12    日
                  刑事第十九庭  法  官  高若珊
上正本證明與原本無異。
如不服本判決應於收受送達後10日內向本院提出上訴書狀，並應
敘述具體理由；其未敘述上訴理由者，應於上訴期間屆滿後20日
內向本院補提理由書（均須按他造當事人之人數附繕本）「切勿
逕送上級法院」。
                                書記官  游曉婷
中    華    民    國    99    年    4     月    12    日
附錄本案論罪科刑法條全文：
毒品危害防制條例第10條
施用第一級毒品者，處6 月以上5 年以下有期徒刑。
施用第二級毒品者，處3 年以下有期徒刑。

司法院資訊處製作；財團法人民間司法改革基金會備份。
